【裁判字號】    89,上訴,766
【裁判日期】    890628
【裁判案由】    瀆職等
【裁判全文】
臺灣高等法院高雄分院刑事判決          八十九年度上訴字第七六六號
    上  訴  人
    即自訴人    甲○○
    被      告  丁○○  男  住.
                乙○○
                丙○○
右上訴人因被告等職等案件，不服臺灣高雄地方法院八十八年度自字第四一六號中
華民國八十九年五月三日第一審判決，提起上訴，本院判決如左：
      主      文
上訴駁回。
      理      由
一、本案經本院審理結果，認第一審判決被告丁○○部分自訴不受理，被告乙○○、
    丙○○部分均免訴之判決，均核無不合，應予維持。並引用第一審判決書記載之
    理由。（如附件）
二、按刑法第一百二十四條、第一百二十五條第一項第三款係侵害國家審判權之犯罪
    ，不得提起自訴，雖其中又犯有偽造文書之罪，其法定刑與上述二條款相同，但
    以情節比較，則以上述二條款之罪為重，依刑事訴訟法第三百十一條（即今第三
    百十九條）第二項但書規定，亦不得提起自訴。原審維持第一審所為諭知自訴不
    受理之判決，於法尚非有違。最高法院五十四年台上字第一七八五號著有判例。
三、原審因而為被告丁○○自訴不受理，被告乙○○、丙○○部分免訴之判決，核無
    不合，自訴人上訴意旨，仍執前詞，指摘原判決不當，為無理由，應予駁回，並
    不經言詞辯論為之。
據上論結，應依刑事訴訟法第三百六十八條、第三百七十三條、第三百七十二條，判
決如主文。
中    華    民    國     八十九     年       六       月     二十八     日
                              臺灣高等法院高雄分院刑事第九庭
                                  審判長法官  張明松
                                        法官  江泰章
                                        法官  任森銓
右正本證明與原本無異。
被告丁○○部分自訴人如不服本判決，應於判決送達後十日內向本院提出上訴狀，其
未述理由者並應於提出上訴狀後十日內向本院補提理由書（應附繕本)。
被告乙○○、丙○○部分不得上訴。
                                      書記官  張文斌
中    華    民    國     八十九     年       六       月       三十     日
                                                                        Ｋ
附件：
臺灣高雄地方法院刑事判決                          八十八年度自字第四一六號
    自  訴  人  甲○○  住高雄市○○區○○路三四六號
    被      告  丁○○  男  住高雄市鼓山區○○○路五八六號
                乙○○  男六十八歲（民國○○年○○月○○日生）
                        住高雄縣鳳山市黃埔新村西巷九之二號
                        身分證統一編號：Ｅ一一六六五六八號
                丙○○  女四十六歲（民國○○○年○○月○○○日生）
                        住高雄縣鳳山市黃埔新村西巷九之二號
                        身分證統一編號：Ｔ二0000000號
右列被告因瀆職等案件，經自訴人提起自訴，本院判決如左：
    主  文
丁○○部分自訴不受理。
乙○○、丙○○部分免訴。
    理  由
一、自訴意旨如自訴狀所載。
二、按犯罪之被害人得提起自訴；犯罪事實之一部提起自訴者，他部雖不得自訴亦以
    得提起自訴論，但不得提起自訴部分係較重之罪者，不在此限；又不得提起自訴
    而提起者，應諭知不受理之判決。刑事訴訟法第三百十九條第一項、第二項、第
    三百三十四條定有明文。再刑事訴訟法第三百十九條第一項之被害人係指犯罪之
    直接被害人而言。另按案件曾經判決確定者，應為免訴之判決，自訴程序亦準用
    之，為同法第三百零二條第一款、第三百四十三條所明文規定。
三、經查：
  (一)刑法第一百二十四條枉法裁判或仲裁罪、第一百二十五條濫權追訴處罰罪所保護
    之法益為國家司法權之正當行使，屬國家法益，是國家方為該二罪之犯罪直接被
    害人，自訴人既非該二罪之犯罪直接被害人，對此自不得提起自訴；又其自訴被
    告丁○○涉犯刑法第三百四十二條背信罪部分，因該部分之犯罪事實與自訴人自
    訴被告丁○○涉犯刑法第一百二十四條、第一百二十五條二罪部分，屬同一事實
    ，且該二罪法定刑為一年以上七年以下有期徒刑，均較刑法第三百四十二條之法
    定刑為重，而自訴人對該二罪不得提起自訴一節，則如前述，是自訴人對被告丁○○涉犯刑法第三百四十二條部分，亦不得提起自訴，揆諸前揭說明，爰不經言
    詞辯論，逕為諭知不受理之判決。
  (二)又自訴人曾自訴本件被告乙○○、丙○○於民國六十五年間，向其借款新台幣三
    萬元，嗣於同年五月間宣告倒閉，因認被告二人涉犯詐欺罪嫌，該詐欺案件業經
    本院於民國七十五年三月二十六日判決無罪，且於同年七月二十四日，經臺灣高
    等法院台南分院駁回上訴確定在案，有上開判決書各一份附卷可稽。該案與本件
    自訴人自訴被告乙○○、丙○○於六十五年間，向自訴人借款新台幣三萬元之犯
    罪事實，顯係同一事實，揆諸前揭說明，爰不經言詞辯論，逕為諭知免訴之判決
    。
據上論結，應依刑事訴訟法第三百三十四條、第三百四十三條、第三百零二條第一款
、第三百零七條判決如主文。
中      華      民      國    八十九  年      五      月        三      日
                                    臺灣高雄地方法院刑事第一庭
                                      審判長法  官  陳  顯  榮
                                            法  官  邱  基  峻
                                            法  官  黃  悅  璇
右正本證明與原本無異。
如不服本判決，應於判決送達後十日內，向本院提出上訴狀。
                             書記官  沈      蘊
中    華    民    國      八十九      年      五      月      九      日


司法院資訊處製作；財團法人民間司法改革基金會備份。
